臺灣高等法院交通事件裁定　　　　　　100年度交抗字第102號
抗　告　人
即受處分人　陳志明
上列抗告人，因違反道路交通管理處罰條例案件，不服臺灣板橋
地方法院，中華民國99年12月22日裁定（99年度交聲字第2515號
），提起抗告，本院裁定如下：
    主  文
抗告駁回。
    理  由
一、本件原裁定以：
(一)受處分人陳志明於民國99年7月28日0時47分許，騎乘所有車
    號605-CYE重型機車，行經臺北市○○○路○段及同路段56巷
    交岔路口，該處設有機慢車二段左轉標誌，路口並劃設左轉
    待轉區標線，詎未依規定逕行左轉，經警目睹自後鳴笛攔停
    掣單舉發，依違反道路交通管理處罰條例第48條第1項第2款
    規定，以臺北市政府警察局掌電字第A00YGQ278 號舉發違反
    道路交通管理事件通知單逕行舉發，當場受處分人拒絕簽名
    及拒收該舉發通知單，嗣提出申訴，經原處分機關函請舉發
    單位調查結果，仍認確有前開違規行為，原處分機關乃裁處
    罰鍰新臺幣（下同）600元之處分。
(二)受處分人即異議人於上開時地，騎乘異議人所有車號605-CY
    E重型機車，行經臺北市○○○路○段及同路段56巷交岔路口
    ，該處設有機慢車二段左轉標誌，路口並劃設左轉待轉區標
    線，詎異議人未依規定逕行左轉等情，為異議人所自承，並
    有臺北市政府警察局掌電字第A00YGQ278 號舉發違反道路交
    通管理事件通知單可稽。本件機慢車二段左轉標誌係設置上
    述交岔路口分隔島上之顯明位置，而非異議人指稱上述道路
    右邊之「萊爾富超商」牆面；再經警實地勘查，該標誌牌面
    清晰可辨，且路口待轉區標線繪設亦清晰完整，足供用路人
    辨識等情，有臺北市政府警察局內湖分局99年8月4日北市警
    內分交字第09931591400 號函（附送現場標誌及待轉區標線
    相片二張）附卷可查。參以為保持交通順暢及確保交通安全
    ，汽車駕駛人本應隨時注意路況及相關禁制管制措施；本件
    異議人尚不得因夜間個人辨識標誌、標線障礙之因素，而藉
    以合理化違規事實。本件原處分機關依上揭法規予以裁罰，
    並無違誤，乃駁回本件異議。核無不合。
二、按汽車（包括機器腳踏車）轉彎時，不依標誌、標線、號誌
    指示者，處600 元以上1800元以下罰鍰，道路交通管理處罰
    條例第48條第1 項第1 款定有明文。再依違反道路交通管理
    事件統一裁罰基準表規定，汽車駕駛人違反上開規定，如於
    期限內繳款或到案聽候裁決者，應予裁處罰鍰600元。
三、抗告意旨詳如附件。經查，抗告人於上開時地，騎乘其車號
    605-CYE重型機車，行經臺北市○○○路○段及同路段56巷交
    岔路口，該處設有機慢車二段左轉標誌，路口並劃設左轉待
    轉區標線，抗告人未依規定逕行左轉等情，為抗告人所自承
    ，並有臺北市政府警察局掌電字第A00YGQ278 號舉發違反道
    路交通管理事件通知單可稽。原審再依函查事證（原審卷九
    頁），因而認定抗告人有上開違規情節，而駁回本件異議，
    核無不合。抗告狀所附二張標誌，亦無不能辨識情事，況依
    地面標線，亦可看出有「停轉區」之設置。且此二段式左轉
    規定，已修正適用多年，本為騎乘機車之用路人所能認識，
    則抗告人猶執陳詞，指摘該標誌設置不當云云，核非可採，
    此外，抗告狀別無其他證據提出，依抗告事由，尚難以推翻
    原裁定基礎，從而，本件抗告，核為無理由，應予駁回。
四、據上論結，應依修正後道路交通事件處理辦法第25條，刑事
    訴訟法第412條，裁定如主文。
中    華    民    國   100    年    1     月    18    日
                  刑事第九庭審判長法  官  陳貽男
                                  法  官  許必奇
                                  法  官  蔡聰明
以上正本證明與原本無異。
不得再抗告。
                                  書記官  張郁琳
中    華    民    國   100    年    1     月    18    日